---
title: "Datos Cualitativos"
author: "DMR"
date: "2/14/2021"
output: html_document
---

```{r setup, include=FALSE}
knitr::opts_chunk$set(echo = TRUE)
```

## Datos cualitativos

Los **datos cualitativos** corresponde a observacones sobre cualidades de un objeto o individuo

Suelen codifcarse por medio de palabras, pero tambien se pueden usar numeros que jueguen el papael de etiquetas.

Son aquellos ques pueden ser iguales o diferentes, pero que no admiten ningun otro tipo de comparacion significativa. Es decir, que no tiene ningun sentido preguntarse si uno es mas grande que otro.

- **Variable cualitativa**: lista de observaciones de un tipo de datos cualitativos sobre un conjunto concreto de objetos

- **Niveles**: diferentes valores que pueden tomar estos datos. Por ejemplo, los dos nievels de una variable sexo serian M(Macho) y H(Hembra)

## Estudio de Frecuencias

Dada una variable cualitativa, para cada uno de sus niveles podemos contar cuantos datos hay en ese nivel (**frecuencia absoluta**) y que fraccion del total representan (**frecuencia relativa**)

## Tablas de frecuencias unidimensionales

```{r}
x = sample(1:5, size = 12, replace=TRUE)
x
```
```{r}
Respuestas = factor(sample(c("Si", "No"), size = 12, replace = TRUE))
Respuestas
```

Con R, la tabla de frecuencias absolutas de un vector que representa una variable cualitativa se calcula con a funcion **table()**

```{r}
table(x)
```

```{r}
table(Respuestas)
```

El resultado de una funcion **table()** es un objeto de datos de un tipo nuevo: una **tabla de contingencia**, una **table** en el argot de R.

Al aplicar **table()** a un vector obtenemos una tabla unidimensional formada por una fila con los niveles de la variables y una segunda fila, debajo de cada nivel, aparece su frecuenica absoluta en el vector.

```{r}
names(table(x))
```


```{r}
names(table(Respuestas))
```

En la **table** de un vector solo aparecen los nombres de los niveles presentes en el vector.

## Ejemplo:

```{r}
datos = factor(c("H", "M", "M", "M", "H", "H", "M","M"))
table(datos)
table(datos)["M"]
sum(table(datos))
```

## Tabla de frecuencias relativas

La tabla de un vector se puede calcular aplicando la funcion **prop.table()** a su **table**. El resultao vuelve a ser una tabla de contingencia unidimensional.

