---
title: "Regresion Lineal"
author: "DMR"
date: "2/14/2021"
output: pdf_document
---

```{r setup, include=FALSE}
knitr::opts_chunk$set(echo = TRUE)
```

```{r}
body = read.table("../data/bodyfat.txt",header=TRUE)
body2 = body[,c(2,4)]
names(body2) = c("Grasa","Peso")
str(body2)
```

```{r}
head(body2,3)
```
Al analizar los datos, siempre es recomendable hacer un analisis exploratorio de los datos.

```{r}
plot(body2)
```
## Calcular la recta de regresion

Para calcular la **recta de regresion** en R se calcula mediante la instruccion

$lm(y~x)$

cuidado con la sintaxis: primero va el vector de las variables dependientes y, seguidamente despues de una tilde $~$, va el vector de las variables independientes.

Esto se debe a que R toma el significado de la tilde como "en funcion de"

Si x e y son dos variables de un data frame, para calcular la recta de reggresion de y en funcion de x podemos usar la instruccion

$lm(y~x, data = data frame)$

```{r}
plot(body2)
abline(lm(Peso~Grasa, data=body2), col="purple")
```

## Coeficiente de determinacion

El **coeficiente de terminacion**, $R^2$, nos es util para evaluar numericamente si la relacion lineal obtenida es significativa o no.

